【裁判字號】    91,訴,845
【裁判日期】    920121
【裁判案由】    違反槍砲彈藥刀械管制條例
【裁判全文】
臺灣屏東地方法院刑事判決                          九十一年度訴字第八四五號
    公  訴  人  臺灣屏東地方法院檢察署檢察官
    被      告  甲○○
    被      告  乙○○
    右一被告    許銘春
    選任辯護人  張文雪
    被      告  丁○○
    選任辯護人  鍾治漢
右列被告因違反槍砲彈藥刀械管制條例案件，經檢察官提起公訴（九十年度偵字第六
九○七、第七三四八號），本院判決如左：
    主  文
甲○○、乙○○共同未經許可，無故持有可發射子彈具有殺傷力之改造手槍，甲○○
處有期徒刑壹年肆月，併科罰金新台幣參萬元，罰金如易服勞役，以新台幣玖佰元即
銀元參佰元折算壹日；乙○○處有期徒刑壹年拾月，併科罰金新台幣陸萬元，罰金如
易服勞役，以新台幣玖佰元即銀元參佰元折算壹日。扣案仿ＣＬＯＣＫ廠改造手槍壹
支（槍枝管制編號0000000000號）、子彈壹顆均沒收。
丁○○未經許可，無故寄藏可發射子彈具有殺傷力之改造手槍，免刑。扣案仿ＣＬＯ
ＣＫ廠半自動改造手槍壹支（槍枝管制編號0000000000號）、子彈壹顆均
沒收。
    事  實
一、乙○○於民國八十八年間，在屏東市○○路孔子廟附近，向一名不詳姓名之人購
    買仿ＣＬＯＣＫ  １７改造可發射子彈具有殺傷力之改造手槍一支，及供上述手
    槍用具殺傷力改造子彈三顆後，將槍彈置於屏東縣長治鄉新潭村三座巷四十八號
    家中，即未經許可而無故持有上開槍彈；迄九十年十月三十一日夜間，甲○○因
    故與陳建宇等人發生糾紛，復於九十年十一月二日下午八時許獨自一人在屏東市
    瑞光夜市巧遇對方遭對方毆打，雙方乃約於同日晚間，在屏東市○○街二巷天清
    宮談判，行前甲○○唯恐居下風及突遭不測，乃連絡乙○○共同前往談判，並基
    於共同未經許可持有槍彈前往之犯意聯絡，邀乙○○攜上揭槍彈同行，乙○○攜
    槍彈於當日二十一時許依約前往，抵達後陳建宇早已夥同丙○○、江國榮、陳聖
    元、方聖智、胡文政攜械嚴陣以待，兩方叫囂一陣後，乙○○因對方逼近，竟持
    槍向對方射擊一槍，致丙○○因而受有左大腿槍傷倒地（傷害部分撤回告訴，另
    為不起訴處分），乙○○、甲○○見事端擴大，遂倉惶逃逸他去，現場散落已擊
    發及未擊發子彈各一顆，乙○○逃離現場後，恐東窗事發為警循線查獲槍彈，立
    即以行動電話通知友人丁○○，約於屏東市某處檳榔攤會合，同日下午十一時許
    乙○○即將上揭改造手槍連同子彈一顆交予丁○○寄藏，丁○○則基於寄藏上開
    槍彈之犯意，將槍彈置藏在屏東縣長治鄉○○路二十四之三號對面之空屋，嗣因
    警方循線尋得丁○○欲找尋乙○○之下落，丁○○於偵查機關未發覺其犯罪之前
    ，乃主動於九十年十一月十七日至屏東縣警察局屏東分局自首據實供述上揭寄藏
    之槍彈，並攜同警方起出扣得上揭改造手槍一支及子彈一顆。
二、案經屏東縣警察局屏東分局報請台灣屏東地方法院檢察署檢察官偵查起訴。
    理  由
一、右揭事實業據被告丁○○坦承不諱，被告乙○○對右揭事實除就持槍擊發子彈傷
    人部分辯稱：當時對方的人衝過來，我把槍交給甲○○，槍掉在地上，就擊發了
    云云外餘均坦承不諱，被告甲○○固不諱言於右揭時、地知悉乙○○攜帶槍彈前
    往天清宮之事實，惟矢口否認上揭犯行，辯稱：我不記得有沒有叫他帶槍去云云
    。經查：
（一）被告乙○○確有持槍射擊等情，業據證人汪國榮、方聖智、陳建宇證述綦詳（
      九十年度偵字第六九○七號卷第四十頁），且證人陳建宇、汪國榮、方聖智於
      警訊亦均證稱持槍者係以射擊之方式擊發子彈等語，再被告甲○○於警訊及檢
      察官偵查中亦供稱被告乙○○係於對方衝過來時開槍等語，並稱：「（問：當
      初你有無叫他拿槍給你或是你叫他開槍）答：都沒有，是乙○○看到很多人衝
      過來的時候」等語（同上偵卷第五十二頁），足見被告乙○○係因對方逼近，
      始起意朝對方射擊，被告乙○○所辯顯係卸責之詞，不足採信。
（二）被告乙○○於檢察官偵訊中供稱：「答：甲○○跟人家起衝突，他叫我帶東西
      過去幫忙」「（問：叫你帶什麼東西）答：他叫我帶槍」「（問：甲○○叫你
      帶槍做什麼）答：他要跟人家談判，叫我拿給他」等語（同上偵卷第二十八、
      第五十一頁），於本院亦供稱：「那天甲○○打電話給我，他與人衝突，要我
      帶槍去找他，我帶槍就去天清宮附近跟甲○○會合」等語（本院卷第十九頁）
      ，被告甲○○於檢察官偵訊中亦供稱：「（問：當天你有叫乙○○帶槍過去）
      答：好像有」「（問：你如何跟他講）答：我跟他講我被打的事情，當時他人
      已經在外面，我問有無帶槍，他說有」「（問：你叫他帶槍做什麼）答：我是
      要防衛怕起衝突」等語（同上偵卷第五十一、五十二頁），參以被告甲○○於
      本院不諱言伊係因於九十年十一月二日下午八時許獨自一人在瑞光夜市巧遇對
      方遭對方毆打，始行起意與對方談判等情，又被告乙○○係應被告甲○○之邀
      始攜槍彈共同前往談判一節，亦據被告甲○○、乙○○供陳一致，綜上各情交
      相印證，堪認被告甲○○就被告乙○○持槍彈前往談判一節，確與被告乙○○
      有共同持有槍彈之主觀犯意及客觀行為。
（三）前開扣案之改造手槍一支，經送請內政部警政署刑事警察局鑑定結果，認送鑑
      改造手槍一枝（槍枝管制編號0000000000），係仿ＣＬＯＣＫ  １
      ７改造，其機械性能良好，認具有殺傷力。送鑑改造子彈二顆，認係由玩具槍
      用金屬彈殼加裝直徑約６ｍｍ鋼珠改造而成，採樣一顆試射，可擊發，認具殺
      傷力，送鑑已擊發彈殼、彈頭各一顆，認分係玩具槍用金屬彈殼、土造彈頭，
      此有內政部警政署刑事警察局九十年十二月三日刑鑑字第二二二五五九鑑驗通
      知書附卷可憑（九十年度偵字第七三四八號卷第十九頁）。此外，復有前開改
      造手槍一支，已擊發、試射之子彈各一顆，尚未擊發子彈一顆扣案可資佐證。
（四）綜上所述，被告甲○○、乙○○上開所辯，顯係卸責之詞，不足採信，本件事
      證已臻明確，被告甲○○、乙○○、丁○○前開犯行均堪以認定。
二、核被告乙○○、甲○○所為，係犯槍砲彈藥刀械管制條例第十一條第四項未經許
    可持有可發射子彈具有殺傷力之槍砲罪及同法第十二條第四項未經許可持有子彈
    罪。被告丁○○所為，係犯同條項之未經許寄藏可發射子彈具有殺傷力之槍砲罪
    及同法第十二條第四項未經許可寄藏子彈罪。被告與乙○○、甲○○間，就未經
    許可持有槍彈之犯行，有犯意之聯絡及行為之分擔，均為共同正犯。被告乙○○
    、甲○○或被告丁○○均以一行為觸犯上開二罪名，應依刑法第五十五條想像競
    合犯之規定，從一重之未經許可持有或寄藏可發射子彈具有殺傷力之改造手槍罪
    處斷。審酌被告甲○○、乙○○之素行、犯罪之目的、手段、未經許可持有具殺
    傷力之改造玩具手槍，被告乙○○並因細故即持以射擊他人，對社會治安危害甚
    詎，惟念被告甲○○、乙○○年紀尚輕思慮未周及其犯罪後坦承大部分犯行，態
    度尚佳等一切情狀，分別量處如主文所示之刑，並定其應執行刑，罰金部分並諭
    知如易服勞役之折算標準。就被告丁○○違反槍砲彈藥刀械管制條例部分，被告
    丁○○係於警方發覺其犯罪前，主動於九十年十一月十七日向警方自首到案據實
    供述上揭寄藏之槍彈，並攜同警方於同年月日查獲扣得上揭改造手槍一支及子彈
    一顆等情，業據證人徐正山即屏東縣警察局屏東分局承辦警員於本院證稱述屬實
    ，審酌被告丁○○其持有槍彈之目的、尚無將之為不法使用、持有之具殺傷力槍
    枝僅只一枝，且犯後態度良好等一切情狀，並為進而對社會有宣導、教示作用，
    爰依槍砲彈藥刀械管制條例第十八條第一項之規定，免除其刑。
三、扣案仿ＣＬＯＣＫ廠改造手槍壹支（槍枝管制編號0000000000號）、
    子彈壹顆均沒收，均係違禁物，爰依刑法第三十八條第一項第一款之規定，併予
    宣告沒收；至前開所示之遭擊發、試射之子彈各一顆，因已擊發，不具子彈完整
    結構，自非屬違禁物，爰不為沒收之諭知。末以槍砲彈藥刀械管制條例業於九十
    年十一月十四日修正公布，已刪除第十九條條文，本件被告甲○○、乙○○所犯
    上揭無故持有可發射子彈具有殺傷力之改造手槍其行為時雖係在上開條例修正之
    前，惟保安處分適用裁判時之法律，刑法第二條第二項定有明文，是依法自無從
    為被告強制工作之諭知，附此敘明。
據上論斷，應依刑事訴訟法第二百九十九條第一項前段，槍砲彈藥刀械管制條例第十
一條第四項、第十二條第四項、第十八條第一項前段，刑法第十一條前段、第二十八
條、第五十五條、第三十八條第一項第一款，罰金罰鍰提高標準條例第二條，現行法
規所定貨幣單位折算新台幣條例第二條，判決如主文。
中      華      民      國     九十二     年     一     月    二十一    日
                                      臺灣屏東地方法院刑事第庭
                                          法  官   郭書豪
右正本證明與原本無異。
如不服本判決應於收受本判決後送達後十日內向本院提出上訴書狀，其未敘述上訴理
由者，並得於提起上訴後十日內向本院補提理由書狀（均須按他造當事人之人數附繕
本 ）「切勿逕送上級法院」
                                          書記官   唐淑嫻
中      華      民      國     九十二     年     一     月    二十一    日
附錄條文：
槍砲彈藥刀械管制條例第十一條第四項：
第一項：未經許可，製造、販賣或運輸第四條第一項第一款所稱其他可發射金屬或子
        彈具有殺傷力之各式槍砲者，處五年以上有期徒刑，併科新臺幣一千萬元以
        下罰金。
第四項：未經許可，持有、寄藏或意圖販賣而陳列第一項所列槍砲者，處一年以上七
        年以下有期徒刑，併科新臺幣七百萬元以下罰金。
槍砲彈藥刀械管制條例第十二條第四項：
未經許可，持有、寄藏或意圖販賣而陳列子彈者，處五年以下有期徒刑，併科新台幣
三百萬元以下罰金。


司法院資訊處製作；財團法人民間司法改革基金會備份。
